【裁判字號】    95,訴,2427
【裁判日期】    951117
【裁判案由】    毒品危害防制條例
【裁判全文】
臺灣臺中地方法院刑事判決              95年度訴字第2427號
公  訴  人  臺灣臺中地方法院檢察署檢察官
被      告  甲○○
                    （現於臺灣臺中看守所羈押中）
選任辯護人  呂翊丞律師
            徐文宗律師
上列被告因違反毒品危害防制條例案件，經檢察官提起公訴（九
十五年度偵字第一三六○七號），本院判決如下：
    主    文
甲○○共同運輸第二級毒品，處有期徒刑玖年陸月，扣案之甲基
安非他命壹包（驗餘淨重玖玖肆點肆壹公克），沒收銷燬之。扣
案之ＬＶ手提包壹個，沒收。
    犯罪事實
一、甲○○與真實姓名年籍不詳、綽號「小陳」之成年男子先於
    民國九十五年六月十九日某時，在新竹縣竹北市○○里○○
    路十號五樓甲○○住處，共同合資新臺幣（下同）一百八十
    萬元，推由甲○○出面透過真實姓名年籍不詳、綽號「小龍
    」之成年男子介紹，向位於高雄市詳細地址不明之真實姓名
    年籍不詳、綽號「黑輪」之成年男子約定購買第二級毒品甲
    基安非他命（甲○○出資六十萬元、「小陳」出資一百二十
    萬元），甲○○與「小陳」二人即共同基於運輸第二級毒品
    甲基安非他命之犯意聯絡，由甲○○於九十五年六月二十一
    日六時，以電話號碼0000000000號行動電話與「
    小龍」、「黑輪」談好欲買賣第二級毒品甲基安非他命數量
    、價格、交易地點及交易方式後，甲○○隨即搭乘長程客運
    並轉乘計程車，前往高雄市○○路與中華路口與「黑輪」之
    人碰面，並於同日十二時許，在前開高雄市○○路與中華路
    口處，以一百八十萬元代價向「黑輪」之人購買甲基安非他
    命一包（驗餘淨重九九四‧四一公克），該「黑輪」之人另
    在當場無償交付甲○○海洛因二包（合計淨重一‧七一公克
    、空包裝重○‧六六公克），甲○○購得上開甲基安非他命
    後，即將購得之甲基安非他命一包置於所帶去之ＬＶ手提包
    內，再攜帶該購得之甲基安非他命自行搭乘阿囉哈客運公司
    所有車牌號碼二六三－ＦＢ號大客車欲返回新竹，嗣於同日
    十七時三十分，在國道一號中山高速公路北上后里收費站前
    ，為臺灣臺中地方院檢察署檢察官指揮臺中縣警察局豐原分
    局偵查隊、海巡署臺中機動查緝隊及海洋巡防總局臺中海巡
    隊組成之專案小組員警查獲，並扣得甲基安非他命一包（驗
    餘淨重九九四‧四一公克）、海洛因二包（合計淨重一‧七
    一公克、空包裝重○‧六六公克），及甲○○所有供其運輸
    甲基安非他命所用之ＬＶ手提包一個，並甲○○所有之電話
    號碼0000000000號行動電話一支（含ＳＩＭ卡一
    張）、0000000000號行動電話一支（含ＳＩＭ卡
    一張）、電話號碼0000000000號、000000
    0000號、五二八三九二號行動電話易付卡共三張，現金
    三萬三千五百元。
二、案經臺中縣警察局豐原分局報告臺灣臺中地方法院檢察署檢
    察官偵查起訴。
    理    由
一、訊據被告甲○○固坦承有於前揭時間，自新竹南下高雄市向
    綽號「黑輪」之人購買扣案之第二級毒品甲基安非他命後，
    再攜帶購得之第二級毒品甲基安非他命搭乘客運車沿國道一
    號高速公路返回新竹等事實，惟矢口否認有何運輸第二級毒
    品之犯行，辯稱：扣案之第二級毒品甲基安非他命係其與「
    小陳」合買，買來是要供其自己施用，其並非幫人帶毒品等
    語。然查：
  (一)被告與綽號「小陳」之人合資一百八十萬元，由被告出面向
    「黑輪」之人購買第二級毒品甲基安非他命一包（驗餘淨重
    九九四‧四一公克）並攜回新竹之事實，此據被告於警詢、
    檢察官偵查中及本院審理時供陳明確，並有電話號碼000
    0000000號行動電話通訊監察譯文一份、照片二張附
    卷足稽，復有第二級毒品甲基安非他命一包扣案可證，且扣
    案之甲基安非他命一包經送內政部警政署刑事警察局以氣相
    層析／質譜分析法及核磁共振分析法鑑定結果，確係第二級
    毒品甲基安非他命，純度約百分之九九‧五，此亦有該局九
    十五年八月三日刑鑑字第○九五○○九四九七○號鑑定書一
    份在卷可憑。
  (二)按毒品危害防制條例之運輸毒品罪，所稱之「運輸」係指轉
    運輸送而言，不以國外輸入國內或國內輸出國外者為限，其
    在「國內運送」者，亦屬之，至於運輸之動機、目的是否意
    自在為己或為他人，運輸之方法為海運、空運、陸運或兼而
    有之，均非所問（最高法院九十四年度臺上字第二八四五號
    判決、九十二年度臺上字第五四二六號判決參照）。查，被
    告於本院審理時自陳其係因散買很貴又很難買，一次買這麼
    多比較便宜，「小陳」錢不夠，才約其一起買等語（見本院
    卷九十五年八月十八日訊問筆錄及九十五年十月二十七日審
    判筆錄）則被告運送上開甲基安非他命當非為獲取販賣安非
    他命之利益，應係為獲取與綽號「小陳」之人一同出資而得
    以低價購得甲基安非他命之利益，始為本件犯行；復參以被
    告係專程自至高雄市購買甲基安非他命後再載運回其位於新
    竹縣竹北市○○里○○路十號五樓住處，而高雄市與新竹縣
    屬不同之行政區域，客觀上亦有相當距離，且高雄市亦非被
    告平時生活區域，是被告專程南下購買第二級毒品甲基安非
    他命後載運回新竹縣住處，核屬運輸行為，復參以本件扣案
    之毒品一包驗餘淨重達九九四‧四一公克，並非一、二次即
    可施用完畢之分量，並據被告供陳在卷，又被告係專程南下
    高雄市購買後載運回新竹住處，益徵被告主觀上確有運輸之
    故意與行為，顯非零星挾帶或單純持有甚明，況依被告所述
    ，其所攜帶之甲基安非他命其中有一百二十萬元之數量，目
    的是替綽號「小陳」之人自高雄市攜回新竹，亦非屬被告自
    己零星夾帶或單純持有，至被告運輸如此大量甲基安非他命
    之動機是否為供己或「小陳」之人施用，揭諸上開最高法院
    判決要旨，被告之動機為何，亦無影響其前開運輸第二級毒
    品之犯意。綜上所述，被告非以共同販賣之意思販賣安非他
    命，而係運輸安非他命行為，至被告前開所辯核屬事後卸責
    之詞，亦無足採。事證明確，其犯行堪予認定。
二、復按甲基安非他命屬毒品危害防制條例所定之第二級毒品，
    毒品危害防制條例第二條第二項第二款之附表二第八十九類
    定有明文。核被告所為，係犯毒品危害防制條例第四條第二
    項運輸第二級毒品罪。被告持有毒品甲基安非他命之低度行
    為，為運輸毒品之高度行為所吸收，不另論罪。被告與綽號
    「小陳」之人間，就本件運輸第二級毒品犯行，有犯意聯絡
    ，並推由被告下手實施，為共同正犯。爰審酌被告所運輸之
    第二級毒品甲基安非他命驗餘淨重即達九九四‧四一公克（
    包裝塑膠袋重八‧九三公克，純度約百分之九九‧五，驗前
    純質淨重約九八九‧六二公克），所為運輸數量甚多（故無
    刑法第五十九條酌減之適用），且罔顧毒品之危害性而運輸
    之，對社會所生之危害不可謂輕微，及被告犯後仍飾詞否認
    犯行等一切情狀，量處如主文所示之刑。扣案之甲基安非他
    命一包（驗餘淨重九九四‧四一公克、包裝重八‧九三公克
    ），為違禁物，不問屬於犯人與否，依毒品危害防制條例第
    十八條第一項規定，應諭知沒收銷燬之。扣案之ＬＶ手提包
    一個，係被告所有供其作為本件包裝以運輸第二級毒品所用
    之物，爰依毒品危害防制條例第十九條第一項前段之規定，
    宣告沒收。至扣案之電話號碼0000000000號行動
    電話一支（含ＳＩＭ卡一張）（被告聯絡買毒品時使用）、
    0000000000號行動電話一支（含ＳＩＭ卡一張）
    、電話號碼0000000000號、000000000
    0號、五二八三九二號行動電話易付卡共三張，雖屬被告所
    有，惟無證據證明供被告作為本件運輸毒品之用；扣案之現
    金三萬三千五百元，亦無證據證明係被告販毒所得，爰均不
    予宣告沒收。
三、另按沒收為從刑之一種，依主從不可分原則，應附隨於主刑
    而同時宣告之，除有罪、免刑等判決，於裁判時併宣告外，
    如諭知無罪之判決，既無主刑，從刑亦無所附麗，故案內之
    違禁物，應另依刑法第四十條但書，由檢察官聲請單獨宣告
    沒收（最高法院七十八年臺非字第七二號判例、八十九年度
    臺上字第八五一號判決、九十二年度臺上字第一四七二號判
    決意旨參照）。查，依卷附之通訊監察譯文所示，被告當天
    係南下交易第二級毒品甲基安非他命，並無任何交易第一級
    毒品海洛因之通訊監察譯文內容，且本件扣案之海洛因二包
    （合計淨重一‧七一公克、空包裝重○‧六六公克），係綽
    號「黑輪」之人當天另行無償交付予被告施用之海洛因，是
    以本件查獲之海洛因數量非多，且係被告購買第二級毒品時
    ，綽號「黑輪」之人另行交付以供自行施用，足認扣案之海
    洛因應係被告零星夾帶以返回新竹縣住處，核與本件被告運
    輸第二級毒品犯行無涉，而被告施用第一級毒品海洛因之犯
    行，業經本院裁定令入勒戒處所觀察、勒戒，且被告此部分
    施用第一級毒品犯行亦未據檢察官起訴，揭諸上開說明，扣
    案之海洛因，既與本案無涉且所犯施用第一級毒品部分亦未
    據檢察官起訴，本院自無從於本案併宣告沒收銷燬，惟檢察
    官起訴書既已請求就扣案海洛因部分宣告沒收銷燬，是由本
    院另行以裁定就扣案海洛因部分單獨宣告沒收（最高法院九
    十四年度臺上字第二四○號判決參照）。
四、公訴意旨另以：被告基於販入第二級毒品甲基安非他命後轉
    售他人牟利之犯意，而於九十五年六月二十一日南下高雄市
    購買第二級毒品海洛因，因認被告此部分涉犯毒品危害防制
    條例第四條第二項之販賣第二級毒品罪嫌等語。惟按犯罪事
    實應依證據認定之，無證據不得認定犯罪事實；又不能證明
    被告犯罪，應諭知無罪之判決，刑事訴訟法第一百五十四條
    第二項、第三百零一條第一項分別定有明文。本件公訴人認
    被告涉犯販賣第二級毒品罪嫌，無非以此部分之犯罪事實，
    有扣案之甲基安非他命驗餘淨重即達九九四‧四一公克可證
    ，且依通訊監察譯文所示，被告自九十五年五月七日起即不
    斷與其他年籍不詳之成年人，有連續之大量購毒對談，而被
    告遭查獲之第二級毒品甲基安非他命數量甚多，且以接近大
    盤價格取得，顯非供自己施用等語，為其主要之論據。然訊
    據被告堅決否認有何公訴意旨所指販賣第二級毒品之犯行，
    辯稱：扣案之甲基安非他命係其與綽號「小陳」之人合資購
    買等語。經查：卷附之電話號碼0000000000號行
    動電話之通訊監察譯文，係自九十五年五月七日至同年六月
    二十一日，依該通訊監察內容所示，被告與綽號「清仔」、
    「同伙」、「阿龍」「阿賓」及其餘姓名年籍不詳成年男子
    間通訊次數共計十一次，惟觀之通訊監察譯文內容所載，均
    係被告向上開綽號「清仔」、「同伙」、「阿龍」「阿賓」
    及其餘姓名年籍不詳成年男子詢問如何購買第二級毒品甲基
    安非他命及毒品價格，且依該通訊監察譯文內容所示，並無
    任何他人向被告表示欲購買第二級毒品甲基安非他命之通訊
    內容，自難僅憑被告於電話中向他人詢問購買毒品之數量及
    價格，即認被告有販賣第二級毒品甲基安非他命之犯行；又
    依卷附之九十五年六月二十一日一時十四分之通訊監察譯文
    內容所示，姓名年籍不詳之成年男子表示有一百八十（萬）
    元的第二級毒品甲基安非他命出售，而被告隨即表示其只有
    五、六十（萬）元等語，益徵被告所述其出資六十萬元，綽
    號「小陳」之人出資一百二十萬元購買本件扣案之甲基安非
    他命，尚非虛妄，又本件扣案之甲基安非他命既係被告與綽
    號「小陳」之人一同合資一百八十萬元購買，亦難僅以被告
    占有其中三分之一數量之甲基安非他命，即認被告有販賣第
    二級毒品甲基安非他命之犯意，且被告既係大量購買本件扣
    案毒品，是其所取得之價格較零散購買為低，亦與常情無違
    ，亦難僅以被告取得價格較低即認有販賣之意圖，此外，復
    無其他積極證據足證明被告確有公訴人所指販賣第二級毒品
    甲基安非他命之事實，揭諸上開法律規定，被告此部分犯罪
    之積極證據既有不足，原應為無罪判決之諭知，然公訴人認
    其此部分之行為，如經成立犯罪，應與其前開經本院認定為
    有罪之運輸第二級毒品罪，具有吸收犯之實質上一罪關係，
    爰不另為無罪判決之諭知，亦併敘明。
據上論斷，應依刑事訴訟法第二百九十九條第一項前段，毒品危
害防制條例第四條第二項、第十八條第一項前段、第十九條第一
項前段，刑法第二條第一項前段、第十一條、第二十八條，判決
如主文。
中    華    民    國    95    年    11    月    17    日
                  刑事第六庭  審判長法  官  簡源希
                                    法  官  鄧敏雄
                                    法  官  戴博誠
上正本證明與原本無異。
如不服本判決，應於送達後十日內向本院提出上訴狀（須附繕
本），上訴於臺灣高等法院臺中分院。
                                    書記官  鄭淑英
中    華    民    國    95    年    11    月    17    日
【附錄論罪科刑法條】
毒品危害防制條例第四條第二項：
製造、運輸、販賣第二級毒品者，處無期徒刑或七年以上有期徒
刑，得併科新臺幣七百萬元以下罰金。


司法院資訊處製作；財團法人民間司法改革基金會備份。
